臺灣基隆地方法院民事判決　　　　　　　　96年度訴字第67號
原　　　告　行政院衛生署基隆醫院
法定代理人　甲○○
訴訟代理人　乙○○
被　　　告　北安禮儀有限公司
法定代理人　丁○○
訴訟代理人　丙○○
上列當事人間履行契約事件，本院於民國96年3月29日言詞辯論
終結，判決如下：
    主  文
被告應給付原告新臺幣柒拾貳萬捌仟陸佰柒拾元，及自民國九十
五年七月一日起至清償日止，按年息百分之五計算之利息。
訴訟費用新臺幣柒仟玖佰參拾元由被告負擔。
    事實及理由
一、按當事人得以合意定第一審管轄法院。但以關於由一定法律
    關係而生之訴訟為限，民事訴訟法第24條第1項定有明文。
    依據原告提出之行政院衛生署基隆醫院委託書第16條第 (
    四)款約定，於本契約涉訟時，以甲方所在地（即行政院衛
    生署基隆醫院）之地方法院為管轄法院，依前揭規定，本院
    自有管轄權。
二、按訴狀送達後，原告不得將原訴變更或追加他訴。但有下列
    各款情形之一者，不在此限：一、被告同意者。二、請求之
    基礎事實同一者。三、擴張或減縮應受判決事項之聲明者。
    四、因情事變更而以他項聲明代最初之聲明者。五、該訴訟
    標的對於數人必須合一確定時，追加其原非當事人之人為當
    事人者。六、訴訟進行中，於某法律關係之成立與否有爭執
    ，而其裁判應以該法律關係為據，並求對於被告確定其法律
    關係之判決者。七、不甚礙被告之防禦及訴訟之終結者。民
    事訴訟法第255條第1項第定有明文。原告先聲請對被告發支
    付命令，請求被告應給付原告新臺幣（下同）1,136,000元
    ，及自民國94年1月1日起至清償日止，按年息百分之五計算
    之利息，經被告聲明異議，視為起訴，原告嗣後減縮聲明為
    ：被告應給付原告728, 670元，及自支付命令送達被告之翌
    日起至清償日止，按年息百分之五計算之利息，合於民事訴
    訟法第255條第1項第3款之規定。
三、原告起訴主張下情，並聲明：被告應給付原告728,670元，
    及自支付命令送達被告翌日起至清償日止，按年息百分之五
    計算之利息。
    (一)原告與被告間訂有行政院衛生署基隆醫院太平間委託管理
      合作契約（下稱系爭契約），依約被告應於每月5 日前支
      付原告契約價金568,000元，詎料被告未依約給付，尚積
      欠原告1136,000元及違約金77,000元（請求根據為系爭契
      約第11條第1款，如遲延履約每日以1,000元計算，被告94
      年1月價金未付，故自1月6日起至2月28日止共54天，故共
      計54,000元；2月價金未付，故自2月6日起至2月28日止共
      23天，故共計23,000元，共計77,000元），共計
      1,213,000元未清償。
    (二)被告得扣抵部分：兩造於94年2 月28日就合約終止事由召
      開協調會，會中達成協議：自94年3月1日起終止合約、並
      由被告提出裝潢經費分析，經折舊材質擬折抵積欠價金。
      後被告訴訟代理人丙○○於94年3 月18日提出估價單，裝
      潢支出為628,360元，經5 年折舊計算其租用5個月之殘值
      為484,330元，故由被告所積欠之契約價金1,213,000元扣
      除得抵銷部分484,330元，為728,670元。
    (三)後原告於94年3月9日發函請被告於94年3月14日前搬離，
      協商後被告於同年月15日搬遷，並於同年月18日完成點交
      。至於契約價金部分，原告屢次發函請被告支付，被告均
      置之不理，為此提起本件訴訟。其訴之聲明如主文第1項
      所示。
    (四)對被告抗辯之陳述：
      被告抗辯另有一金額499,000 元之估價單可供抵銷，原告
      則主張從未見過此張估價單，且點交當日只有第1 張估價
      單上面所列之項目。
三、被告則以下情置辯，並主張：駁回原告之訴，訴訟費用由原
    告負擔。
    (一)當初得標後，因為生意不好，所以向原告表示終止契約，
      得原告同意後，被告即將電腦等設備被搬走，並將之前被
      告之裝潢費用拿來抵價款。
    (二)承認94年1、2月價金共計1,136,000 元尚未支付，惟兩造
      當初是談妥讓被告搬走相關設施，而所欠金額即由裝潢費
      抵銷。
    (三)除原告所提出628,360元之估價單外，另有於93年11月10
      日開立之499,000元之估價單，故應將此部份一併扣抵。
四、原告主張其與被告間訂有系爭契約，依約被告應於每月5 日
    前支付價金568,000元，被告於94年1、2月價金未支付，依
    據系爭契約第11條第1款，如遲延履約每日以1,000元計算，
    被告94年1月價金未付，故自1月6日起至2月28日止共54天，
    違約金為54,000元；2月價金未付，故自2月6日起至2月28日
    止共23天，違約金為23,000元，共計77,000元，合計
    1,213,000元未清償之事實，業據原告提出系爭契約、行政
    院衛生署基隆醫院函、終止合約會議記錄、點交紀錄及搬遷
    照片18幀為證，被告復不爭執，堪信為真實。
五、原告主張兩造於94年2月28日就合約終止事由召開協調會，
    會中達成協議：自94年3月1日起終止合約、並由被告提出裝
    潢經費分析，經折舊材質擬折抵積欠價金。後被告訴訟代理
    人丙○○於94年3月18日提出估價單，裝潢支出為628,360元
    ，經5年折舊計算其租用5個月之殘值為484,330元，故由被
    告所積欠之契約價金1,213,000元扣除得抵銷部分484,330元
    ，尚欠728,670元等情，被告則以前詞置辯，故兩造爭執之
    要點為雙方終止合約之達成協議，被告積欠之金額是否全數
    與其裝潢設備之殘值抵銷，原告不再向被告追討其他費用？
    被告裝潢之費用除原告提出628,360元之估價單外，是否尚
    另一紙499,000元之估價單未估算？茲說明如下：
    (一)按當事人主張有利於己之事實，就其事實負有舉證之責，
      民事訴訟法第277條定有明文。被告辯稱：當時雙方曾協
      協議其積欠之金額全數由其裝潢設備之殘值抵銷，原告不
      再向被告追討其他費用云云，惟查被告所舉證人戊○○雖
      於本院96年3月20日言詞辯論期日到庭證稱：其任職被告
      公司期間，曾看過一紙公文，內容表示公司之前的裝潢費
      用抵2個月的費用等語，惟據本院提示臺灣臺北地方法院
      95 年訴字第8222號卷宗第31頁到第39頁原告之函文，證
      人戊○○均無法辨認是否為其中之一，且表示事隔多年，
      內容不能確定等語，足認證人僅知悉被告積欠的費用要用
      裝潢設備殘值來抵銷，至於如何抵銷，則不復記憶，是證
      人戊○○之證詞，對於被告主張之事實，即未能證明。此
      外原告未提出其他證明以實其說，其上開所辯，不足採信
      。
    (二)被告雖提出一紙499,000元之估價單，要求一併扣抵等情
      ，惟原告所否認，主張：之前只看過新臺幣陸拾貳萬捌仟
      佰陸拾元的估價單，另外1張估價單肆拾幾萬元的，我
      沒有看過，我們在3月18日雙方曾經會同清點，只有第一
      張估價單上面所列的項目，當時被告訴代也在上面簽名（
      參見本院96年3月29日言詞辯論筆錄）等語，被告訴訟代
      理人亦不否認曾在628,360元估價單簽上「丙○○3／18
      」之字樣，核予原告之主張相符，且觀諸被告所提該紙
      499,000元之估價單，其品名項目「地毯」、「地下道重
      新全部粉刷」、「地下道全新電梯門」、「強波器」與其
      承包之太平間設備無關，另外均為工資，與設備殘值亦無
      關，是被告要求應一併扣抵，並無理由。
    (三)原告依照兩造於94年2月28日會議達成之協議，依照被告
      提出之估價單，裝潢支出為628,360元，經5年折舊計算其
      租用5個月之殘值為484,330 元，故由被告所積欠之契約
      價金1,213,000元扣除得抵銷部分484,330元，應為
      728,670 元。
六、從而原告依據系爭契約請求被告給付728,670元，及自支付
    命令送達翌日即95年7月1日起至清償日止，按年息百分之五
    計算之利息，為有理由，應予准許。
七、據上論結，本件原告之訴為有理由，依民事訴訟法第78條、
    第87條第1項，判決如主文。
中　　華　　民　　國　　96　　年　　4 　　月　　12　　日
　　              民事庭法　官　林李達
以上正本係照原本作成。
對於本件判決如有不服，應於收受送達後20日內向本院提出上訴
書狀，敘述上訴之理由，上訴於臺灣高等法院，並按他造當事人
之人數附具繕本。
中　　華　　民　　國　　96　　年　　4　　月　　12　　日
                        書記官　林建清
